臺灣嘉義地方法院刑事判決　　　　　　　　　　　　　九十一年度訴字第三一號
　　公　訴　人　臺灣嘉義地方法院檢察署檢察官
　　被　　　告　甲○○
右列被告因毒品危害防制條例案件，經檢察官提起公訴（九十一年度毒偵字第三七一
、四一二號），及移送併辦（九十一年度毒偵字第五九０號），本院判決如左：
    主  文
甲○○連續施用第一級毒品，處有期徒刑捌月。扣案之第一級毒品海洛因淨重零點參
參公克、殘留海洛因之注射針筒壹支均沒收銷毀之；扣案之上開海洛因之包裝重零點
柒柒公克沒收之。
    事  實
一、甲○○前因施用毒品案件，經本院以八十九年度毒聲字第一二八號及九十年度毒
    聲字第二五號先後裁定送觀察、勒戒後，均無繼續施用毒品之傾向，經臺灣嘉義
    地方法院檢察署檢察官分別以八十九年度毒偵字第一三三號，九十年度毒偵緝字
    第八三號、第八四號、第八五號、九十年度毒偵字第四七七號為不起訴處分。嗣
    又因施用毒品案件，經臺灣嘉義地方法院檢察署檢察官以九十年度毒偵字第一一
    八號聲請簡易判決處刑並戒治，經本院以九十年易字九號判處有期徒刑五
    月，如易科罰金以新臺幣三百元折算一日確定，並以九十年度毒聲字第九八二號
    裁定令入戒治處所施以強制戒治一年，嗣經本院以九十一年度毒聲字第一八號裁
    定以保護管束代強制戒治之執行。甲○○仍不知悔改，復基於概括犯意，自民國
    九十一年三月中旬起至九十一年七月十四日晚上止，在嘉義縣六腳鄉三義村三姓
    寮四十號住處，連續施用第一級毒品海洛因多次，分別經臺灣嘉義地方法院檢察
    署觀護人室於九十一年四月十五日十五時十一分許、九十一年四月二十三日十四
    時五十九分許採集尿液送驗查獲及經警於九十一年七月十五日在甲○○前開住處
    查獲，並扣得甲○○所有之第一級毒品海洛因一袋（海洛因淨重零點三三公克，
    包裝重零點七七公克）及殘留有海洛因之注射針筒一支。
二、嘉案經臺灣嘉義地方法院檢察署檢察官自動檢舉偵查起訴。
    理  由
一、訊據被告甲○○對於右揭事實均坦承不諱，而被告經臺灣嘉義地方法院檢察署觀
    護人室及經警查獲時所採之尿液送驗確有嗎啡陽性反應，有臺灣檢驗科技股份有
    限公司九十一年四月二十九日編號ＫＺ000000000000號、九十一年
    五月八日編號ＫＺ000000000000號濫用藥物尿液檢驗報告各一紙及
    嘉義縣衛生局煙毒尿液檢驗單一紙附卷可按，此外，復有扣案被告所有之海洛因
    （淨重零點三三公克、包裝重零點七七公克）、殘留海洛因之注射針筒一支及法
    務部調查局九十一年八月十二日調科壹字第一八０００一四九三號鑑定通知書、
    九十一年九月二十四日調科壹字第０九一００五八一０二０號檢驗通知書各一紙
    在卷可資佐證，足徵被告之自白與事實相符。被告前因施用毒品案件，經本院以
    八十九年度毒聲字第一二八號及九十年度毒聲字第二五號先後裁定送觀察、勒戒
    後，均無繼續施用毒品之傾向，經臺灣嘉義地方法院檢察署檢察官分別以八十九
    年度毒偵字第一三三號，九十年度毒偵緝字第八三號、第八四號、第八五號、九
    十年度毒偵字第四七七號為不起訴處分。嗣又因施用毒品案件，經臺灣嘉義地方
    法院檢察署檢察官以九十年度毒偵字第一一八號聲請簡易判決處刑並戒治，經
    本院以九十年易字九號判處有期徒刑五月，如易科罰金以新臺幣三百元折算
    一日確定，並以九十年度毒聲字第九八二號裁定令入戒治處所施以強制戒治一年
    ，嗣經本院以九十一年度毒聲字第一八號裁定以保護管束代強制戒治之執行，此
    有卷附臺灣嘉義地方法院檢察署檢察官八十九年度毒偵字第一三三號、九十年度
    毒偵緝字第八三號、第八四號、第八五號、九十年度毒偵字第四七七號不起訴處
    分書、本院九十年度易字第九００號刑事判決及臺灣高法院被告全國前案紀錄表
    可稽。本件事證明確，被告四犯施用毒品犯行堪以認定。
二、查海洛因係毒品危害防制條例第二條第一款所稱之第一級毒品，是核被告所為係
    犯毒品危害防制條例第十條第一項施用第一級毒品罪。被告施用海洛因前後持有
    海洛因之低度行為，應為其施用之高度行為所吸收，不另論罪。被告先後多次施
    用海洛因之行為，均時間緊接，犯罪構成要件相同，顯係基於概括犯意反覆為之
    ，應依連續犯之規定論以一罪，並加重其刑。公訴人雖僅就被告於九十一年四月
    十五日十五時十一分許及同年月二十三日十四時五十九分許各回溯九十六小時之
    某時施用第一級毒品犯行提起公訴，然檢察官就犯罪事實一部起訴者，其效力及
    於全部，本件被告自九十一年三月中旬起至同年七月十四日晚上止之施用第一級
    毒品犯行（應扣除檢察官所起訴之二次施用第一級毒品犯行），與前揭論罪科刑
    之施用第一級毒品部分，有連續犯之關係，已如前述，本院自應就屬於裁判上一
    罪之被告自九十一年三月中旬起至同年七月十四日晚上止之施用第一級毒品犯行
    （應扣除檢察官所起訴之二次施用第一級毒品犯行）部分一併加以裁判。爰審酌
    被告之前科素行、犯罪之動機、目的、手段、施用毒品期間及犯後坦承犯行、態
    度良好等一切情狀，量處如主文所示之刑。至扣案之第一級毒品海洛因（淨重零
    點三三公克）為查獲之毒品，而扣案之殘留海洛因之注射針筒一支，除非以溶洗
    之方式，已不易將殘留之海洛因分離，有法務部調查局九十一年九月二十四日調
    科壹字第０九一００五八一０二０號檢驗通知書在卷足憑，應視為查獲之毒品，
    均諭知沒收銷毀之，又上開海洛因之包裝重零點七七公克被告所有並供其本件施
    用毒品犯罪所用之物，經被告陳明在卷，爰諭知沒收之。
據上論斷，應依刑事訴訟法第二百九十九條第一項前段，毒品危害防制條例第十條第
一項、第十八條第一項前段，刑法第十一條前段、第五十六條、第三十八條第一項第
二款，判決如主文。
本案經檢察官洪三峰到庭執行職務。
中      華      民      國      九十一    年      十一  月      七      日
                                臺灣嘉義地方法院刑事第一庭
                                        法  官  劉  瓊  雯
右正本證明與原本無異。
如不服本判決，應於判決送達後十日內向本院提出上訴狀( 應附繕本 )。
中      華      民      國      九十一    年      十一  月      七      日
                                        書記官  陳  冠  學
如不服本判決，應於判決送達後十日內向本院提出上訴狀（應附繕本）。
附錄本案論罪科刑法條：
毒品危害防制條例第十條第一項
施用第一級毒品者，處六月以上五年以下有期徒刑。
